

Mario Guzman

Desarrollador Backend

+503 7061 4492

marioalex77@hotmail.com

Col. Quezaltepec Calle Real No.

94. Santa Tecla

http://www.marioguzman.info

EDUCACION

ING SISTEMAS INFORMATICOS UNIVERSIDAD FRANCISCO GAVIDIA - PENSUM COMPLETO 2007-2011

ING SISTEMAS INFORMATICOS UNIVERSIDAD EL SALVADOR 4TO AÑO 1995-2022

HABILIDADES

PROFESSIONAL

- PROGRAMADOR **APLICACIONES EMPRESARIALES JAVA .NET**
- SQL
- PROBADOR CERTIFICADO **ISTOB**
- MICROSERVICIOS
- METODOLOGIAS AGILES
- GIT, SVN
- SGBD: SQL-SERVER, ORACLE DB, MY-SQL, POSTGRES, MONGO-DB
- MAVEN
- SPRING FRAMEWORK
- REST API'S
- LINUX, WINDOWS, IOS
- COBIT, CMMI, ISTQB, SCRUM

INTERESES

- PROGRAMACION FRONT-**FND**
- DISEÑO GRAFICO
- EDICION DE VIDEOS
- JUEGOS DE VIDEO

PERFIL PROFESIONAL

Soy un desarrollador back-end sénior con 20 años de experiencia en el desarrollo de aplicaciones empresariales utilizando Java, .NET, microservicios y varios sistemas de administración de bases de datos. Tengo un gran conocimiento de metodologías ágiles, como Scrum, y soy tester certificado por ISTQB. Soy competente en el uso de Git, Maven, Spring Framework, API REST y sistemas operativos Linux, Windows e iOS. También estoy familiarizado con los estándares y las mejores prácticas de COBIT, CMMI e ISTQB. He trabajado en diferentes empresas, tanto locales como internacionales, entregando soluciones de software de alta calidad que satisfacen las necesidades y expectativas de los clientes. Me apasiona aprender nuevas tecnologías y mejorar mis habilidades como desarrollador back-end.

EXPERIENCIA LABORAL

DESARROLLADOR SENIOR

ECONOPARTS / 2022 - A LA FECHA

- Programador líder, para proyecto de cambio de método de costeo en el sistema ERP -Microsoft Dynamics NAV 2017 corriendo en bases de datos SQL-SERVER, haciendo análisis de costos actuales
- Programador líder, para proyecto de creación de Kardex en el módulo de Inventarios.
- Programador BACK-END atendiendo requerimientos generales de las áreas involucradas en BACK-OFFICE.

PROYECT MANAJER

ST JACK'S / 2020 - 2022

- PM y desarrollador líder para el Proyecto de construcción de sistema POS -Facturación Electrónica para los países de El Salvador, Guatemala, Costa Rica y Panamá, construyendo una aplicación con arquitectura de microservicios en JAVA -SPRING BOOT FRAMEWORK utilizando bases de datos relacionales alojadas en SQL-
- Administración de ERP interno construido en ORACLE FORMS utilizando bases de datos ORACLE. Módulos atendidos: Recursos Humanos, Costos, Facturación, Inventarios, Producción, Mercadeo, Regalías, etc.

PROYECT MANAJER

BSCI - BANCO INDUSTRIAL GUATEMALA / 2018

 PM, CAPACITADOR Y DESARROLLADOR para el Proyecto de automatización de pruebas a través de MICROFOCUS UFT, a los sistemas de banca en línea personas y banca en línea empresarial utilizando metodologías de caja negra certificadas por ISTQB, en la Ciudad de Guatemala.

ANALISTA DE REOUERIMIENTOS Y CUMPLIMIENTO

BANCO AGRICOLA S.A. / 2013 - 2018

Analista ARC del banco en plaza outsourcing, para diferentes proyectos internos del banco en las oficinas del centro de datos del BA. Utilizando metodologías agiles y tradicionales.

- Levantamiento de Requerimientos.
- Planeación y ejecución de proyectos de Tecnología
- Elaboración de Script de Pruebas
- Ejecución de Pruebas Manuales en sistemas de banco agrícola